# 非货币性福利

提问人：jangyanbo 时间：2015-11-23 09:38:35
陈老师好：关于非货币性福利的问题向您请教
公司的班车费用，除了这就应纳入应付职工薪酬核算外，有班车有关的司机、年检、保险、修理是否也应纳入应付职工薪酬核算呢

回答人：chenyiwei
严格来说，公司为职工提供上下班班车接送服务的费用不应作为职工薪酬，这是公司为员工提供的工作条件的一部分（类似于劳动保护费），不是员工的劳动报酬，不能用于员工个人及其家庭的生活消费。

提问人：jangyanbo 时间：2015-11-24 21:26:21
陈老师：那公司为员工提供的免费宿舍呢

回答人：chenyiwei
公司为员工提供免费宿舍，减少了员工个人的租房支出（这个需求与是否在本公司工作无关），可作为福利费处理。

提问人：jangyanbo 时间：2015-11-25 16:00:41
那我理解公司提供班车的话也减少了员工做公交或者地铁或者自身开车的费用呀，另外班车也不是必须的呀，为何算提供的劳动条件呢

回答人：chenyiwei
因为提供的是上下班接送，如果不在本公司上班就不需要。

提问人：又是一年春正好 时间：2017-08-18 14:59:56
请教陈老师，公司支付的部门活动经费，比例部门组织聚餐，组织短途旅游,给过生日的员工送蛋糕 等，算是非货币性福利吗？

回答人：chenyiwei
可以作为福利费，但不属于会计准则中的非货币性福利。